臺灣基隆地方法院基隆簡易庭裁定
111年度基秩字第50號
移送機關    基隆市警察局第一分局
被移送人    許嘉銘


上列被移送人因違反社會秩序維護法案件，經移送機關以中華民
國111年9月23日基警一分偵字第1110121112號移送書移送審理，
本院裁定如下：
    主  文
許嘉銘投擲有殺傷力之物品而有危害他人身體或財物之虞，處罰
鍰新臺幣貳仟元。
    事實及理由
一、被移送人於下列時、地有違反社會秩序維護法之行為：
　㈠時間：民國111年9月15日10時30分許。
　㈡地點：基隆市○○區○○路000巷0號機車行門口。
　㈢行為：被移送人於上開時間，行經上址機車行，因不滿機車
    行飼養之小狗亂叫，竟朝機車行門口投擲有殺傷力之打火機
    ，打火機因大力撞擊產生火花爆炸，而有危害他人身體或財
    物之虞，嗣經證人林仁威發現報警處理，並扣得前揭打火機
    殘骸1個，而悉上情。
二、上開事實，有下列證據可資證明：
　㈠被移送人許嘉銘於警詢之供述。
　㈡證人林仁威於警詢之證述。
　㈢現場及監視器畫面截圖照片共6幀。
　㈣扣案之打火機殘骸1個。
三、按放置、投擲或發射有殺傷力之物品而有危害他人身體或財
    物之虞者，處3日以下拘留或新臺幣3萬元以下罰鍰，社會秩
    序維護法第63條第1項第4款定有明文。本條款之構成，須行
    為人客觀上有放置、投擲或發射具有殺傷力之物品之行為，
    且該放置、投擲或發射物品之行為有危害他人身體或財產之
    虞，始足當之。經查，打火機內含有丁烷、打火石等易燃物
    質，若機身遭大力撞擊易產生火花因而自燃或爆炸，且周圍
    如有其他易燃物質，恐會釀成嚴重火警，隨意投擲，將造成
    人體受傷或財物受損，足以對他人之生命、身體、安全構成
    威脅，具有危險性，屬具有殺傷力之危險物品。觀諸卷附現
    場照片及打火機殘骸，被移送人向證人所經營之機車行門口
    ，隨意丟擲打火機，而機車行門口停有大量機車，存有機油
    、輪胎、零件等易燃物，倘若起火燃燒將引發周圍居民身體
    安全、財物極大危害，且被告丟擲打火機已造成爆炸及巨大
    聲響，被移送人所為依一般社會常情，顯足以對他人之身體
    或財產構成威脅，堪認被移送人確有前述違反社會秩序維護
    法之事實至明。至被移送人雖辯稱：當時身體不舒服無法彎
    腰將打火機輕放水溝蓋內，才選擇用手大力投擲，因丟不好
    直接往機車行丟云云，顯屬事後卸責之詞，無足採信。是核
    被移送人所為，係投擲有殺傷力之物品而有危害他人身體或
    財物之虞，應依社會秩序維護法第63條第1項第4款予以裁罰
    。
四、爰審酌被移送人投擲有殺傷力之物品，危及公共秩序、社會
    安寧，所為實值非難，並審酌其行為時之動機、目的及所生
    危害，兼衡其於警詢中自陳智識程度為國中畢業、家庭經濟
    狀況勉持等一切情狀，量處如主文所示之罰鍰。
五、至扣案之打火機殘骸，雖係供被移送人為上開違反社會秩序
    維護法行為所用之物，然被移送人自述為其撿拾所得，又非
    屬查禁物，爰不予沒入之宣告，附此敘明。
六、依社會秩序維護法第45條第1項、第63條第1項第4款，裁定
    如主文。
中　　華　　民　　國　　111 　年　　10　　月　　17　　日
                  基隆簡易庭法　官　吳佳齡
以上正本證明與原本無異。
對於本件裁定如有不服，應於收受送達後5日內，向本院提出抗
告書狀，敘述抗告之理由，抗告於本院普通庭。　　　　　　　
中　　華　　民　　國　　111 　年　　10　　月　　17　　日
                            書記官　連懿婷